【裁判字號】    99,訴,721
【裁判日期】    991020
【裁判案由】    毒品危害防制條例
【裁判全文】
臺灣基隆地方法院刑事判決               99年度訴字第721號
公  訴  人  臺灣基隆地方法院檢察署檢察官
被      告  乙○○
上列被告因違反毒品危害防制條例案件，經檢察官提起公訴（99
年度毒偵字第1494號），被告於準備程序進行中，就被訴事實為
有罪之陳述，經本院合議庭裁定由受命法官獨任進行簡式審判程
序，判決如下：
    主  文
乙○○施用第一級毒品，處有期徒刑柒月。
    犯罪事實
一、乙○○前因施用毒品案件，經觀察、勒戒後，認無繼續施用
    毒品之傾向，於民國87年6 月15日釋放，並由臺灣臺北地方
    法院檢察署檢察官以87年度偵字第10740 號為不起訴之處分
    確定。復因施用毒品案件，經觀察、勒戒後，因認有繼續施
    用毒品之傾向，經法院裁定令入戒治處所施以強制戒治，於
    88年7 月13日因停止處分出監，期滿未經撤銷停止戒治，於
    89年1 月24日執行完畢，並經臺灣板橋地方法院檢察署檢察
    官以89年度戒毒偵字第165 號為不起訴處分確定；又於93年
    間，因施用第一級毒品案件，經本院以93年度訴字第436 號
    判決判處有期徒刑7 月確定，於94年5 月27日因縮刑期滿執
    行完畢（於本案不構成累犯）。再於94年間，因施用第一級
    毒品案件，經觀察、勒戒後，因認有繼續施用毒品之傾向，
    經法院裁定令入戒治處所施以強制戒治，於95年9 月6 日因
    停止處分出監，期滿未經撤銷停止戒治，於95年11月3 日執
    行完畢，經臺灣基隆地方法院檢察署檢察官以95年度戒毒偵
    字第31號不起訴處分；另因(甲)偽造文書案件，由臺灣高等法
    院以96年度上訴字第1798號判決判處有期徒刑1 年，嗣經上
    訴，由最高法院以97年度台上第2343號判決上訴駁回確定，
    並因中華民國九十六年罪犯減刑條例之公布施行，經臺灣高
    等法院以97年度聲減字第1418號裁定減為有期徒刑6 月確定
    ；(乙)因施用毒品案件，由本院以96年度訴字第803 號、第84
    1 號判決判處有期徒刑3 月15日、3 月15日、7 月、7 月確
    定；(丙)因施用毒品案件，經本院以97年度訴字第355 號判決
    判處有期徒刑7 月確定，前開(甲)(乙)(丙)案嗣經本院以97年度聲
    字第1084號裁定應執行有期徒刑2 年。其另因(丁)施用毒品案
    件，由本院以96年度訴字第189 號判決判處有期徒刑7 月、
    4 月，嗣經上訴，由臺灣高等法院以96年度上訴字第1993號
    判決上訴駁回確定；(戊)因詐欺案件，由本院以96年度基簡字
    第36號判決判處有期徒刑3 月確定，(丁)(戊)二罪嗣經裁定減刑
    並定應執行有期徒刑5 月確定，並與前開(甲)(乙)(丙)三罪之應執
    行刑接續執行，於98年9 月28日縮短刑期假釋出監（嗣假釋
    經撤銷，尚有殘刑4 月21日）；又因施用毒品案件，經本院
    以98年度訴字第1274號判決判處有期徒刑8 月，上訴後，經
    臺灣高等法院以99年度上訴字第2129號判決上訴駁回確定；
    再因施用毒品案件，經本院以99年度訴字第162 號判決判處
    有期徒刑7 月確定，上揭2 案，經本院以99年度聲字第888
    號裁定應執行有期徒刑1 年，併與前揭殘刑4 月21日接續執
    行，現執行中。
二、詎乙○○仍未戒除毒癮，基於施用第一級毒品海洛因之犯意
    ，於99年7月14日18時至19時間某時刻，在基隆市○○區○
    ○街295號3樓之1住處，以將第一級毒品海洛因置於針筒再
    注射靜脈血管之方式，施用第一級毒品海洛因1次。嗣於99
    年7月17日17時許，因其係毒品列管人口，為警通知採尿送
    驗，而悉上情。
三、案經基隆市警察局第四分局報請臺灣基隆地方法院檢察署檢
    察官偵查起訴。
    理  由
一、本件被告所犯者非為死刑、無期徒刑、最輕本刑為3 年以上
    有期徒刑之罪或高等法院管轄第一審案件，其於準備程序進
    行中，先就被訴事實為有罪之陳述，經告知其簡式審判程序
    之旨，並聽取公訴人及被告之意見後，本院依刑事訴訟法第
    273條之1第1 項之規定，裁定由受命法官獨任進行簡式審判
    程序，且依同法第273條之2規定，簡式審判程序之證據調查
    ，不受第159條第1項、第161條之2、第161條之3、第163 條
    之1及第164條至第170條規定之限制，合先敘明。
二、上揭犯罪事實，業據被告於本院準備程序及審理時坦承不諱
    。又被告為警採集之尿液經送驗後，呈嗎啡陽性反應，此有
    台灣檢驗科技股份有限公司濫用藥物檢驗報告乙份附卷可稽
    ，是被告自白與犯罪事實相符，足以採信。又被告前因施用
    毒品案件，經裁定送觀察、勒戒後，因無繼續施用毒品之傾
    向，由檢察官為不起訴處分，嗣於觀察勒戒執行完畢釋放5
    年內多次再犯施用毒品罪，分經法院裁定強制戒治及判處如
    事實欄一所示有期徒刑等情，有臺灣高等法院被告前案紀錄
    表在卷可稽。被告既曾於「五年內再犯」，且經法院判處罪
    刑確定，竟又再次於如事實欄二所示之時間，施用第一級毒
    品，即非屬毒品危害防制條例第20條第3 項所定「五年後再
    犯」之情形，從而，檢察官依法逕行起訴，於法要無不合。
    綜上所陳，本案事證明確，被告施用第一級毒品犯行，洵堪
    認定，應依法論科。
三、查海洛因係毒品危害防制條例第2 條第2 項第1 款所定之第
    一級毒品，核被告所為，係犯毒品危害防制條例第10條第1
    項之施用第一級毒品罪。被告持有第一級毒品海洛因之低度
    行為，應為施用第一級毒品之高度行為所吸收，不另論罪。
    爰審酌被告曾有施用毒品之前科仍不知戒除，惟犯罪後坦承
    犯行，且所犯之施用毒品犯行乃戕害自己身心健康，並未危
    及他人等一切情狀，量處如主文所示之刑。
據上論斷，應依刑事訴訟法第273 條之1 第1 項、第299 條第1
項前段，毒品危害防制條例第10條第1 項，判決如主文。
本案經檢察官甲○○到庭執行職務。
中    華    民    國    99    年    10    月   20     日
                  刑事第三庭法  官  黃梅淑
以上正本證明與原本無異。
如不服本判決應於收受送達後10日內向本院提出上訴書狀，並應
敘述具體理由；其未敘述上訴理由者，應於上訴期間屆滿後20日
內向本院補提理由書(均須按他造當事人之人數附繕本)「切勿逕
送上級法院」。
中    華    民    國    99    年    10    月   20     日
                            書記官  丁妍君
附錄本案所犯法條：
毒品危害防制條例第10條第1項
施用第一級毒品者，處 6 月以上 5 年以下有期徒刑。

司法院資訊處製作；財團法人民間司法改革基金會備份。
